臺灣高等法院高雄分院刑事判決　　　　 96年度上易字第837號
上　訴　人　臺灣屏東地方法院檢察署檢察官
上　訴　人
即　被　告　甲○○
上列上訴人等因被告竊盜案件，不服臺灣屏東地方法院96年度易
字第316 號中華民國96年7 月11日第一審判決（起訴案號：臺灣
屏東地方法院檢察署96年度偵字第1810號），提起上訴，本院依
簡式審判程序判決如下：
     主  文
原判決撤銷。
甲○○攜帶兇器毀壞安全設備竊盜，累犯，處有期徒刑壹年貳月
，減為有期徒刑柒月。
     事  實
一、甲○○前因犯贓物罪，經臺灣高雄地方法院於民國95年間判
    處有期徒刑3 月，如易科罰金，以銀元300 元折算1 日確定
    ，並於95年5 月3 日易科罰金執行完畢。詎仍不思悔改，竟
    意圖為自己不法之所有，於96年2 月16日上午3 時20分許，
    駕駛車牌號碼F5-3116 號自用小貨車，至屏東縣高樹鄉○○
    村○○○段914 地號土地上乙○○所種植之蓮霧園，持客觀
    上對人之生命、身體、安全構成威脅，足供兇器使用之破壞
    剪1 支剪斷架設於蓮霧園西側作為安全設備之鐵絲圍籬後進
    入蓮霧園，徒手竊取其內乙○○種植之蓮霧並放置於2 只黑
    色塑膠籃子內，得手後欲搬離現場時，適為乙○○發覺而逃
    逸，經乙○○報警處理後，為警循線查獲。
二、案經屏東縣警察局里港分局報請臺灣屏東地方法院檢察署檢
    察官偵查起訴。
     理  由
一、上開事實，業據上訴人即被告甲○○於本院審理中供承不諱
    ，核與證人即被害人乙○○，目擊證人陳啟旭分別於警詢及
    原審審理時證述之情節相符，並有屏東縣警察局里港分局扣
    押物品目錄表及贓物認領保管單（蓮霧約80台斤）各1 紙及
    照片9 幀附卷可稽，復有破壞剪1 支及黑色塑膠籃子4 只扣
    案可佐，足見被告之自白與事實相符，自得採為認定被告犯
    罪之證據。綜上所述，本件事證明確，被告之犯行，堪以認
    定。
二、按刑法第321 條第1 項第3 款之攜帶兇器竊盜罪，係以行為
    人攜帶兇器竊盜為其加重條件，此所謂兇器，其種類雖無限
    制，惟須客觀上足對人之生命、身體、安全構成威脅，具有
    危險性之兇器，始足當之（最高法院74年3 月19日刑庭總會
    決議參照）。本件被告甲○○持以剪斷蓮霧園周圍之有刺鐵
    絲圍籬之破壞剪1 支，係鐵製堅硬之物，且具相當之長度，
    有照片1 紙附卷可參，以之攻擊於人，於客觀上足以為對他
    人之生命、身體造成傷害，自屬兇器；又被告以破斷剪剪斷
    鐵絲圍籬進入蓮霧園竊取蓮霧，其竊盜之手段，已使乙○○
    所設置鐵製圍籬之安全設備，失其防閑之效用，與刑法第32
    1 條第1 項第2 款所定之加重情形相當。核被告所為，係犯
    刑法第321 條第1 項第2 款、第3 款之攜帶兇器毀壞安全設
    備竊盜罪。又被告前因犯贓物罪，經臺灣高雄地方法院於95
    年間判處有期徒刑3 月，如易科罰金，以銀元300 元折算1
    日確定，並於95年5 月3 日易科罰金執行完畢等情，有臺灣
    高等法院被告前案紀錄表1 紙附卷可稽，其於有期徒刑執行
    完畢後，5 年以內故意再犯本件有期徒刑以上之罪，為累犯
    ，應依法加重其刑。
三、原審予以被告論科，固非無見，惟查(一)被告之犯罪時間在96
    年4 月24日以前，依96年罪犯減刑條例第2 條第1 項第3 款
    規定，應減其刑期二分之一，原審未及審酌，自有未合。(二)
    被告除有前述之贓物前科外，另尚有竊盜、傷害、偽造文書
    、違背安全駕駛致交通危險罪、毀損罪等前科，有前開臺灣
    高等法院被告前案紀錄表1 紙附卷可參，素行不良，於原審
    審理時飾詞狡辯，毫無悔意，公訴人請求從重量處有期徒刑
    3 年，而原審僅量處被告有期徒刑1 年，量刑顯屬過輕不當
    ，亦有未合。被告上訴意旨，指摘原判決量刑過重不當，固
    無足取，公訴人執前開(二)情詞，指摘原判決量刑過輕不當，
    為有理由，及原判決有述(一)之可議，自應由本院將原判決撤
    銷改判。審酌被告有前述多次犯罪前科，素行不佳，惟念被
    告於本院審理中已坦承犯行，尚知悔悟，及被害人受害情形
    尚非重大等一切情狀，量處有期徒刑1 年2 月，減為有期徒
    刑7 月，以資懲儆。另被告行竊所持用之破壞剪1 支及黑色
    塑膠籃子4 只，雖係供犯罪所用之物，惟尚不能證明係被告
    所有，自不得依刑法第38條第1 項第2 款併予宣告沒收，附
    此敘明。
據上論斷，應依刑事訴訟法第273 條之1 第1 項、第369 條第1
項前段、第364 條、第299 條第1 項前段、刑法第321 條第1 項
第2 款、第3 款、第47條第1 項、中華民國96年罪犯減刑條例第
2 條第1 項第3 款、第7 條，判決如主文。
本案經檢察官林慶宗到庭執行職務。
中　　華　　民　　國　　96　　年　　 9 　月 　　29  　日
                  刑事第三庭    審判長法  官  謝宏宗
                                      法  官  趙文淵
                                      法  官  黃仁松
以上正本證明與原本無異。
本件判決不得上訴。
中　　華　　民　　國　　96　　年　　10　　月　　1 　　日
                                      書記官  熊惠津
附錄本判決論罪科刑法條：
中華民國刑法第321條第1項第2款、第3款
（加重竊盜罪）
犯竊盜罪而有左列情形之一者，處6 月以上、5 年以下有期徒刑
：
二  毀越門扇、牆垣或其他安全設備而犯之者。
三  攜帶兇器而犯之者。                                Ｆ
